【裁判字號】    97,易,919
【裁判日期】    970430
【裁判案由】    竊盜
【裁判全文】
臺灣板橋地方法院刑事判決               97年度易字第919號
公  訴  人  臺灣板橋地方法院檢察署檢察官
被      告  丁○
選任辯護人  張景源律師
上列被告因竊盜案件，經檢察官提起公訴（97年度偵字第5123號
），被告於本院準備程序進行中，就被訴之事實為有罪之陳述，
經告知其簡式審判程序之旨，並聽取當事人之意見後，裁定進行
簡式審判程序，判決如下：
    主    文
丁○於夜間侵入住宅竊盜，處有期徒刑陸月；又竊盜，處有期徒
刑月；又於夜間侵入住宅竊盜，處有期徒刑肆月；又於夜間侵
入住宅竊盜，處有期徒刑肆月；又於夜間侵入住宅竊盜，處有期
徒刑陸月；應執行有期徒刑壹年捌月，緩刑年，緩刑期間付保
護管束。
    事    實
一、丁○基於意圖為自己不法所有之竊盜犯意，先後為下列竊盜
    犯行：
(一)、於民國96年11月28日22時40分許之夜間，以利用臺北縣新莊
    市○○路516 之27號建物大樓住戶開啟1 樓大門出入之機會
    ，乘隙尾隨侵入該住宅內並沿樓梯上至該址8 樓之以鐵皮圍
    起加蓋屋頂屬於住宅之一部之公共晒衣場，竊取披晒在該處
    庚○○所有之女用內褲5 件得手後離去。
(二)、復於96年12月6 日12時20分許，以同前方式，侵入同前住宅
    而至前開晒衣場（無故侵入住宅部分，未具告訴），竊取辛○○所有之女用內褲1 件得手後離去。
(三)、又於96年12月28日21時許之夜間，以同前方式，侵入同前住
    宅而至前開晒衣場，竊取許宜庭所有之女用內褲1 件、己○○所有之女用內褲4 件得手後離去。
(四)、再於97年1 月11日21時57分許之夜間，以同前方式，侵入同
    前住宅而至前開晒衣場，竊取戊○○所有之女用內褲5 件、
    甲○○所有之女用內褲3 件、許宜婷所有之女用內褲1 件、
    壬○○所有之女用內褲2 件得手後離去。
(五)、另於97年1 月25日21時30分許之夜間，以同前方式，侵入同
    前住宅而至前開晒衣場，竊取丙○○所有之女用內褲3 件、
    乙○○所有之女用內褲1 件得手後離去之際，即為該址住戶
    發現併高呼抓賊追捕，丁○因而在臺北縣新莊市○○路514
    巷53弄5 號前為趕赴現場之員警余遠庭逮捕，並自丁○身上
    起出其甫竊得之女用內褲3 件，余遠庭於逮捕丁○後，因前
    已數次詳覽前揭案發地點於如事實欄一(一)即96年11月28日、
    如事實欄一(二)即96年12月6 日發生上揭竊案時，由監視錄影
    畫面中所攝得竊嫌面容、衣著、身型，因而對竊嫌特徵甚有
    了解，旋依丁○為警逮捕時之面容、衣著、身型等特徵，俱
    與如事實欄一(一)(二)所述竊嫌面容、衣著、身型相符，認出丁○即係如事實欄一(一)(二)所述竊嫌，而丁○經余遠庭帶返臺北
    縣政府警察局新莊分局偵查隊製作筆錄時，在有偵查權限之
    人知悉其另尚犯下如事實欄一(三)(四)所述竊盜犯行前，即向警
    方自首坦承此部份竊盜犯行，且接受裁判。
二、案經丙○○、戊○○、甲○○、庚○○、辛○○、壬○○等
    訴由臺北縣政府警察局新莊分局報告臺灣板橋地方法院檢察
    署檢察官偵查後起訴。
    理    由
一、認定犯罪事實所憑之證據及理由：
    訊據被告對前開犯罪事實於本院審理中坦認在卷，與告訴人
    即證人庚○○、許宜庭、己○○、戊○○、甲○○、壬○○
    、丙○○、乙○○等於警詢證述失竊情節，證人即逮捕被告
    之員警余遠庭於本院審理中結證查獲被告等情節，核無不合
    ；此外，並有監視錄影翻拍相片數幀、乙○○所出具之贓物
    認領保管單等在卷可參，俱徵被告自白應與事實相符，可以
    採信，本件事證明確，被告犯行堪以認定。
二、應適用之法律、科刑審酌事由：
(一)、按刑法第321 條第1 項第1 款之夜間侵入住宅竊盜罪，其所
    謂「住宅」，乃指人類日常居住之場所而言，公寓亦屬之。
    至公寓樓下之「樓梯間」，雖僅供各住戶出入通行，然就公
    寓之整體而言，該樓梯間為該公寓之一部分，而與該公寓有
    密切不可分之關係，故於夜間侵入公寓樓下之樓梯間竊盜，
    難謂無同時妨害居住安全之情形，自應成立刑法第321 條第
    1 項第1 款於夜間侵入住宅竊盜罪（最高法院76年台上字第
    2972號判例意旨可資參照）。本件被告尾隨住戶進入建物內
    後經過樓梯間，到達頂樓晒衣場竊取女用內褲，樓梯間之部
    分，依上開說明，固屬公寓之一部分並具日常起居不可或缺
    之關係，係屬刑法第321 條第1 項第1 款夜間侵入住宅罪構
    成要件涵攝之範圍，自無庸置疑，而屋頂晒衣場，就住戶而
    言，該處既屬平日可供晒衣、休憩、放置雜物之處所，與日
    常起居顯有相當密切之關係，自亦應納入側重保護住宅居所
    安全之刑法第321 條第1 項第1 款之規範範圍內，是本件被
    告如事實欄一(一)、(三)至(五)所為之於夜間侵入住宅樓梯間後至
    屋頂晒衣場行竊之犯行，均係犯刑法第321 條第1 項第1 款
    之於夜間侵入住宅竊盜罪；至其如事實欄一(二)所為，係犯刑
    法第320 條第1 項之竊盜罪。又其為如事實欄一(三)至(五)所述
    各次竊盜犯行時，俱係以1 行為，同時竊取數被害人之內褲
    ，均係1 行為觸犯數罪名而屬想像競合犯，各應刑法第55條
    規定，各僅論以1 罪。又被告乃因於97年1 月25日21時30分
    許之竊盜犯行為人察覺，追呼「小偷」，而在臺北縣新莊市
    ○○路514 巷53弄5 號前為趕赴現場之員警余遠庭逮捕，並
    自被告身上起出其甫竊得之內褲3 件，余遠庭於逮捕丁○後
    ，因前已數次詳覽前揭案發地點於如事實欄一(一)即96年11月
    28日、如事實欄一(二)即96年12月6 日發生上揭竊案時，由監
    視錄影畫面中所攝得竊嫌面容、衣著、身型，因而對竊嫌特
    徵甚有了解，旋依丁○為警逮捕時之面容、衣著、身型等特
    徵，俱與如事實欄一(一)(二)所述竊嫌面容、衣著、身型相符，
    認出丁○即係如事實欄一(一)(二)所述竊嫌，而丁○經余遠庭帶
    返臺北縣政府警察局新莊分局偵查隊製作筆錄時，在有偵查
    權限之人知悉其另尚犯下如事實欄一(三)(四)所述竊盜犯行前，
    即向警方自首坦承此部份竊盜犯行，且接受裁判等情，經被
    告於警詢中供述在卷，且據證人余遠庭於本院審理中結證綦
    詳（見本院97年4 月21日審理筆錄），顯見被告所為如事實
    欄一(三)(四)所述竊盜犯行，乃在有偵查犯罪職權之公務員或機
    關知悉前，即主動向員警自首此部份竊盜犯行，且接受裁判
    ，所為合於自首規定，就其此部份犯行，各依刑法第62條前
    段規定減輕其刑。至被告所為如事實欄一(一)(二)(五)所述各次竊
    盜犯行，因員警已查悉發覺係被告所為，是縱被告有投案陳
    述自己此部份犯罪之事實，亦祇可謂為自白，不能認為自首
    ，附此敘明。而被告前開所犯5 罪間，犯意個別、行為互殊
    ，自應分論併罰。
(二)、茲審酌被告犯罪之手段、所得財物價值、所生危害暨犯罪後
    坦承犯行甚有悔意之犯後態度等一切情狀，就其前開所犯各
    罪，分別量處如主文所示之刑，暨定其應執行之刑，以示儆
    懲；又被告未有任何前科，有台灣高等法院被告前案紀錄表
    在卷可參，是其前未曾因故意犯罪受有期徒刑以上刑之宣告
    ，且事後坦承犯行，甚有悔意，併業已捐款新台幣5 萬元至
    財團法人勵馨社會福利事業基金會以助公益，有其所提出財
    團法人勵馨社會福利事業基金會所出具之樂捐現金收據1紙
    附於本院卷可稽，本院因認被告歷此偵審程序及罪刑之宣告
    後，應知警惕而無再犯之虞，前開對之所宣告之刑以暫不執
    行其刑為適當，爰併依刑法第74條第1 項第1 款規定，宣告
    緩刑3 年，以勵自新。又被告本件竊盜犯行已危害社會秩序
    ，為確實使其有正確法律觀念並提供必要之協助及督促，認
    有加以追蹤觀護之必要，是併依刑法第93條第1 項之規定，
    宣告緩刑期間付保護管束，俾由地方法院檢察署之觀護人予
    以適當之督促，並發揮附條件緩刑制度之立意，以觀後效。
據上論斷，應依刑事訴訟法第273 條之1 第1 項、第299 條第1
項前段，刑法第321 條第1 項第1 款、第320 條第1 項、第55條
、第51條第5 款、第62條前段、第74條第1 項第1 款、第93條第
1項，判決如主文。
本案經檢察官郭季青到庭執行職務。
中    華    民    國    97    年    4     月    30    日
               刑事第十九庭法  官  陳明偉
以上正本證明與原本無異。
如不服本判決，應於判決送達後10日內，向本院提出上訴狀。
                           書記官  強梅芳
中    華    民    國    97    年    4     月    30    日
附錄：本案論罪科刑法條全文
中華民國刑法第321 條
犯竊盜罪而有左列情形之一者，處六月以上、五年以下有期徒刑
：
一  於夜間侵入住宅或有人居住之建築物、船艦或隱匿其內而犯
    之者。
二  毀越門扇、牆垣或其他安全設備而犯之者。
三  攜帶兇器而犯之者。
四  結夥三人以上而犯之者。
五  乘火災、水災或其他災害之際而犯之者。
六  在車站或埠頭而犯之者。
前項之未遂犯罰之。
刑法第320 條第1 項
意圖為自己或第三人不法之所有，而竊取他人之動產者，為竊盜
罪，處五年以下有期徒刑、拘役或五百元以下罰金。


司法院資訊處製作；財團法人民間司法改革基金會備份。
